臺灣士林地方法院刑事判決
                                 110年度審交簡上字第25號
上  訴  人
即  被  告  林錦鴻


上列上訴人即被告因公共危險案件，不服本院內湖簡易庭中華民
國110年5月31日110年度湖交簡字第154號第一審簡易判決（聲請
簡易判決處刑案號：110年度偵字第6342號），提起上訴，本院
管轄之第二審合議庭判決如下：
    主  文
上訴駁回。
    事實及理由
一、本件資以認定事實之被告乙○○以外之人於審判外之供述證據
    ，檢察官及被告於審判中均不爭執證據能力（見本院卷第50
    、66、67頁），本院審酌上開證據作成時之情況，無不當取
    供或違反自由意志而陳述等情形，且均與本案待證事實具有
    關聯性，認為以之作為本案之證據乃屬適當；又所有援用之
    非供述證據亦無證據證明係公務員違背法定程序所取得，自
    均有證據能力，合先敘明。
二、本案經本院審理結果，認原審以被告乙○○犯刑法第185條之3
    第1項第1款之駕駛動力交通工具而吐氣所含酒精濃度達每公
    升0.25毫克以上罪，判處有期徒刑3月，如易科罰金，以新
    臺幣（下同）1,000元折算1日，其認事用法及量刑均無違誤
    ，應予維持，爰逕引用原判決及其附件即檢察官聲請簡易判
    決處刑書所記載之事實、證據及理由（如附件）。
三、被告乙○○上訴意旨略謂：本件偵查中檢察官告知我去醫院戒
    酒癮並罰款1個月即3萬元，所以我看了醫師也跟心理醫師碰
    面聊聊並預約回診，但後來收到檢察官聲請簡易判決，原審
    就判了3個月，我認為負擔很重，我去年才離婚，還要養3個
    小孩，而且現在疫情嚴重，檢察官偵查中說的懲罰和原審判
    決有期徒刑3月，相差太多，有失公平，而我所騎的是機車
    ，而非汽車，乃提起上訴請求減輕其刑等語。
四、經查：
  ㈠按對被告是否給予緩起訴處分或提起公訴、聲請以簡易判決
    處刑，係檢察官職司追訴犯罪之核心裁量事項，除非其決定
    有重大明顯之瑕疵或其他牴觸法律規定之情形，否則法院無
    從予以介入審查。而被告所犯為死刑、無期徒刑或最輕本刑
    3年以上有期徒刑以外之罪，檢察官參酌刑法第57條所列事
    項及公共利益之維護，認以緩起訴為適當者，得定1年以上3
    年以下之緩起訴期間為緩起訴處分，刑事訴訟法第253條之1
    第1項定有明文。足見是否為緩起訴處分，係由檢察官決定
    之事項，其決定並應對外表示後，方能發生拘束效力。
　㈡本件偵查中檢察官固然有向被告乙○○詢問參加酒駕公共危險
    緩起訴戒酒治療計畫而為緩起訴處分之意願及告知其處分內
    容之旨（見偵卷第61、63頁），然檢察官亦同時向被告敘明
    「需經醫療機構評估收案，始為緩起訴處分」（見偵卷第61
    頁），而被告至馬偕紀念醫院台北總院門診評估後，依該醫
    院出具之醫療機構執行士林地檢署緩起訴減害飲酒戒治治療
    接案評估報告表（見偵卷第73頁），並未表示被告符合收案
    條件，且載明「個案自覺無飲酒問題，不需戒酒」等語，則
    檢察官嗣未對被告為緩起訴處分，尚無不合，已不能認為有
    重大明顯之瑕疵或其他牴觸法律規定之情形，併參酌被告前
    已有因酒駕公共危險案件經檢察官為緩起訴處分，且甫於11
    0年1月7日緩起訴期間屆滿，有臺灣高等法院被告前案紀錄
    表附卷可按，竟即於110年3月14日再為本案酒駕公共危險犯
    行，則檢察官依其裁量權限而未予被告緩起訴處分，並聲請
    簡易判決處刑，亦難認有違法裁量或裁量濫用之情形，是被
    告以其於偵查中曾經檢察官告知參加戒酒治療計畫而為緩起
    訴處分云云，執為上訴理由，尚非可採。
  ㈢又按刑罰之量定，乃屬法院自由裁量之職權，倘於法定刑度
    之內，斟酌刑法第57條所定情形，予以擇定，客觀上又無顯
    然濫權之情形，即無許當事人任憑主觀意見，指摘其違法、
    失當，資為合法上訴理由。再刑法第185條之3第1項第1款之
    駕駛動力交通工具而吐氣所含酒精濃度達每公升0.25毫克以
    上罪，其法定本刑為2年以下有期徒刑，得併科20萬元以下
    罰金。本件原審對被告量處如原判決主文所示之宣告刑，並
    諭知易科罰金之折算標準，經核既在法定刑度之內，且經本
    院審酌被告前已因2次酒駕公共危險案件，分別經本院判處
    罪刑、檢察官為緩起訴處分，此有上開前案紀錄表可按，其
    顯然知悉酒後駕車將危害行車安全，對一般往來之公眾有高
    度危險性，為法所禁，猶於前案緩起訴期間甫屆滿，即再酒
    後騎車上路而為本案公共危險犯行，殊值非難，併考量其所
    駕駛之車輛種類與行駛之路段、呼氣酒精濃度，兼衡其離婚
    ，有3名子女（其中1名成年、2名未成年，與前妻共同撫養
    ）、目前從事道路施工打零工之家庭經濟與生活狀況、高職
    畢業之智識程度及犯後坦承犯行之態度等一切情狀，認為原
    審之量刑乃屬相當，尚無不妥，則原判決既無逾越法定刑度
    或濫用權限，其量刑自無違法不當，是被告上訴意旨指摘原
    審量刑過重云云，並非可採。
五、綜上所述，原判決認事用法既無違誤，量刑客觀上亦無顯然
    濫權之情形，被告執前情詞上訴指摘原判決不當，自非可採
    。從而，本件被告上訴為無理由，應予駁回。
據上論斷，應依刑事訴訟法第455條之1第1項、第3項、第368條
、第373條，判決如主文。
本案經檢察官甲○○聲請簡易判決處刑，檢察官郭季青到庭執行職
務。
中　　華　　民　　國　　110 　年　　12　　月　　8 　　日
                  刑事第九庭審判長法  官  李育仁
                                  法  官  陳秀慧
                                  法  官  李冠宜
以上正本證明與原本無異
本件不得上訴
                                  書記官  杜依玹
中　　華　　民　　國　　110 　年　　12　　月　　10　　日